【裁判字號】    88,易緝,158
【裁判日期】    890509
【裁判案由】    竊盜
【裁判全文】
臺灣臺南地方法院刑事判決                        八十八年度易緝字第一五八號
    公  訴  人  臺灣台南地方法院檢察署檢察官
    被      告  甲○○
    選任辯護人  蔡進欽
                楊清安
                蔡弘琳
右列被告因竊盜案件，經檢察官提起公訴 (八十七年度偵字第七一四三號)，及移送
併辦（八十八年度偵字第一三五０八號），本院判決如左：
    主  文
甲○○共同連續攜帶兇器，毀壞門扇竊盜，累犯，處有期徒刑貳年陸月，應於刑之執
行前，令入勞動場所強制工作參年。
鉗子壹把、扣案之螺絲起子壹把均沒收。
    事  實
一、甲○○前有多次竊盜前科，有犯罪之習慣，並曾於民國八十三年六月間與八十四
    年二月間，因犯準強盜與妨害害兵役罪案件，經台灣台南地方法院分別判處有期
    徒刑一年十月與七月確定，經裁定應執行有期徒刑二年二月，入監服刑後假釋出
    獄，八十六年十月十三日假釋期滿，猶執行完畢不知悔改，
(一)復與女友洪嘉蓉 (業經台灣高等法院台南分院八十七年度上易字第二三二二號判
    決共同連續竊盜有罪確定)共同基於意圖為自己不法所有之概括犯意，前後二次
    騎ＶＣＱ-三四一號機車，攜帶客觀上具有危險性之凶器起子一支，由甲○○以
    起子破壞門鎖，闖空門行竊，洪嘉蓉在外把風方式，先於八十七年六月十八日上
    午九時許，甲○○進入台南市○○路○段三五二巷一三０弄七號丙○○○家，在
    一樓房間床旁抽屜內，竊取李婦所有價值一萬五千六百元之黃金戒子五只與黃金
    墜子二只 (共重一兩三錢)得手後，交付洪嘉蓉保管；再於同日上午十一時許，
    亦由洪嘉蓉在外把風，甲○○持同一螺絲起子壹把破壞門鎖，進入實踐街七十一
    巷二十號丁○○家，竊取李女所有價值九千六百元之項鍊二條與墜子一個 (共重
    八錢)時，為巡邏警員發現洪嘉蓉在屋外行跡可疑而盤查，並起獲王嘉蓉身上攜
    帶之贓物戒指五只、金墜二只，甲○○在屋內聞風乃將起子棄置現場而乘隙自屋
    後逃逸。
(二)甲○○於逃逸後，又基於同一竊盜之概括犯意，於八十八年九月二十一日不詳時
    間，至江金標台南市○○○○街二號五樓住處，以自備之鉗子壹把破壞該住宅門
    鎖，入內竊取江金標所有之勞力士手錶一只 (價值約新台幣 (下同)一十萬元)及
    江金標之妻所有之金項鍊、耳環等物；再基於同一竊盜之概括犯意，於八十八年
    十月六日中午十二時許，以持不詳之凶器破壞乙○○位於台南市○○路二三一巷
    四八號住宅電子鎖之方式，入屋內竊得乙○○所有之摩托羅拉CD928，型號
    000000-00，序號000000-0之行動電話一只 (價值一萬元)、現金七萬餘元、金飾
    一批等物。
    嗣甲○○經本院通緝，於八十八年十月三十一日經警緝獲，並於其女友姜淑儀位
    於台南市○○○路○段六八號八樓住處起出贓物一批。
二、案經台南市警察局第五分局報請台灣台南地方法院檢察署檢察官偵查起訴，暨移
    送併辦。
    理  由
一、訊據被告甲○○矢口否認右揭犯罪事實，辯稱：其並未與洪嘉蓉共同竊盜，係洪
    嘉蓉挾怨報復，方設詞誣陷；又其雖有進入江金標住宅，但並未竊取任何財物，
    且未竊取乙○○之行動電話，其行動電話係向戊○○買得云云。惟查：
(一)右揭事實，業據被告洪嘉蓉於警訊及檢察官初次偵訊、台灣高等法院台南分院八
    十七年度上易字第二三二二號八十七年十二月二十二日審理時，坦承不諱，且指
    認口卡無訛 (同案被告洪嘉蓉於台南高分院審理中答稱：(到底是何人偷的？)甲○○，(為何說蔡經緯？)甲○○說的，有該日審理筆錄可證)；次查被告洪嘉蓉
    係當場為警查獲，而被告甲○○係聞風逃逸，事機急迫，二人並無機會勾串，洪
    嘉蓉於警訊時供述情詞真切，自足採信，其嗣後翻供，無非迴護男友甲○○之託
    詞，尚無足採。再查被告甲○○稱其於案發時間係居住於台北市○○街二五六號
    三樓庚○○住處，惟經本院訊問庚○○之結果，證人庚○○答稱：被告於八十六
    年五月間居住於其台北錦州街住處約一個月，即未再返回等語，其所言時間點為
    八十六年五月顯與本件竊盜案發生時間八十七年六月不符，又翡翠雜誌社雖來函
    稱被告甲○○於八十七年五、六月間，曾任庚○○之無給職私人助理云云，然查
    被告既非翡翠雜誌社所僱用，且未支薪，該期間內是否確均居住台北未曾南返，
    即難認定，是此亦難為有利被告之不在場證明，被告甲○○前述顯辯尚難認屬真
    實。末查被害人丙○○○與丁○○二人供述被害情節甚詳，且有起子一支扣案及
    發還由丙○○○具領上開黃金戒子五只與黃金墜子二只之贓物認領保管單與現場
    照片可稽，事證明確，被告甲○○所辯，顯係卸責之詞，不足採信。
(二)又被告甲○○雖承認其曾侵入江金標住宅，但辯稱未竊盜云云，然查其指紋與江
    金標住宅竊盜案中，於該住宅內臥室化妝台、書房書桌之抽屜所採得之指紋相同
    ，有內政部警政署刑事警察局八十八年十月五日局紋字第九七二號指紋鑑定書附
    卷可稽，而江金標確因被告之毀壞門扇侵入竊盜而於當日失竊勞力士手錶等財物
    ，並據江金標陳述明確，是被告前述所辯，顯係卸責之詞，不足採信。
(三)被告甲○○雖又辯稱，其持有之手機 (摩托羅拉CD928，型號000000-00，序號
    000000-0之行動電話)為其向他人購入，並非向乙○○竊盜而得，但查該手機確
    為乙○○所遺失被竊之物，業經證人甲○○到庭結證屬實，並有其購買該手機時
    之保證書、條碼影本在卷可證，此外，被害人乙○○住處係遭竊賊於白日破壞門
    鎖入內竊盜，其犯案手法復與被告相符，故該件竊案亦係被告所為，應可認定。
    是被告所辯顯係飾卸之詞，尚不足取。綜上所述，本件事證明確，被告竊盜犯行
    ，應堪認定。
二、核被告甲○○所為，係犯刑法第三百二十一條第一項第二款、第三款攜帶凶器，
    毀越門扇竊盜罪，被告甲○○與洪嘉蓉二人所犯上開各罪間，有犯意聯絡及行為
    分擔，應論以共同正犯。被告先後多次犯行，時間緊接，犯罪構成要件相同，顯
    均係基於概括之犯意反覆為之，應依連續犯之規定論以一罪並加重其刑。又被告
    甲○○曾於八十三年六月間與八十四年二月間，因犯準強盜與妨害兵役罪案件，
    經台灣台南地方法院分別判處有期徒刑一年十月與七月確定，經裁定應執行有期
    徒刑二年二月，入監服刑後假釋出獄，八十六年十月十三日假釋期滿執行完畢，
    有被告全國刑案資料查註紀錄表可證，其於五年內再犯本件有期徒刑以上之罪，
    為累犯，應依刑法第四十七條規定遞加重其刑。爰審酌被告甲○○犯罪之動機、
    目的、手段、所生危害、犯罪後飾詞狡辯毫無悔意等一切情狀，量處如主文所示
    之刑，以資懲儆。又被告前有多次竊盜犯行，有台灣台南地方法院檢察署刑案資
    料查註紀錄表在卷可按，足認被告有犯罪之習慣，並諭知應於刑之執行前，令入
    勞動場所強制工作三年。至於移送併辦部分另有：被告甲○○於八十八年九月二
    十二日下午四時許進入被害人己○○位於台南市○○○街一二０巷六號宅中竊取
    洋酒二瓶等云云，雖有證人己○○之證詞為證，然業為被告甲○○所否認，且證
    人己○○於竊案發生時，向台南市第四分局告發之竊盜案件筆錄中，僅稱失竊金
    飾項鍊約七、八條，就其失竊洋酒二瓶及茶壺等物隻字未提，有台南市第四分局
    偵訊筆錄可證，而於被告遭緝獲後，證人己○○至警局認領贓物時，就其失竊之
    金飾等物並未認領，竟認領其未報失竊之洋酒二瓶，故其於本院之證詞與前述報
    案紀錄不符，是否可信，尚難認定，是此部份尚不足為被告有竊盜行為之證明，
    然該部分既與前述有罪部分有裁判上不可分之連續犯關係，爰不另為無罪之諭知
    ，附此敘明。
三、扣案之螺絲起子一支，及未扣案之鉗子壹把係被告甲○○所有，供犯罪所用之物
    ，後者不能證明業已滅失，均應依刑法第三十八條第一項第二款規定宣告沒收。
據上論斷，應依刑事訴訟法第二百九十九條第一項前段，刑法第二十八條、第五十六
條、第三百二十一條第一項第二款、第三款，第四十七條、第三十八條第一項第二款
，竊盜犯贓物犯保安處分條例第三條第一項第一款、第五條第一項，判決如主文。
本案經檢察官陳俊秀到庭執行職務。
中    華    民    國      八十九    年      五        月      九        日
                              臺灣臺南地方法院刑事第一庭
                                      法  官 石家禎
右正本證明與原本無異
如不服本判決應於送達後十日內向本院提出上訴狀
                                      書記官 葉東平
中    華    民    國      八十九    年      五        月      十        日
附錄本案論罪科刑法條全文：
刑法第三百二十一條第一項第二、三款：
犯竊盜罪而有左列情形之一者，處六月以上五年以下有期徒刑：
二、毀越門扇、牆垣或其他安全設備而犯之者。
三、攜帶兇器而犯之者。


司法院資訊處製作；財團法人民間司法改革基金會備份。
